【裁判字號】    89,簡上,219
【裁判日期】    891219
【裁判案由】    動產擔交法
【裁判全文】
臺灣板橋地方法院刑事判決                        八十九年度簡上字第二一九號
    上  訴  人
    即  被  告  乙○○
右列上訴人即被告因違反動產擔保交易法案件，不服本院板橋簡易庭八十九年度簡字
第一二七八號，中華民國八十九年七月二十七日第一審判決（聲請簡易判決處刑案號
：臺灣板橋地方法院檢察署八十九年度偵字第八八０六號），提起上訴，本院管轄之
第二審合議庭判決如左：
    主  文
原判決撤銷。
乙○○動產擔保交易之債務人，意圖不法之利益，將標的物遷移，致生損害於債權人
，處拘役拾日，如易科罰金，以佰元折算壹日，緩刑貳年。
    事  實
一、乙○○於民國八十七年四月七日，與甲○○即寶強企業社（設於台北縣新莊市○○路二一三號三樓）訂立附條件買賣契約書，約定以新臺幣（下同）三萬四千四
    百元之總價額，購買車號ＣＧＷ─四一九號、出廠編號ＫＧ─００七九八八號重
    型機車一輛，除頭期款五千元外，價款共分六期給付，自八十七年五月五日起至
    同年十月五日止，每月應給付四千九百元，於價款付清前，該機車仍屬甲○○即
    寶強企業社所有，且乙○○不得將標的物移離臺北縣新莊市○○○路三八四號Ａ
    棟六之四號，係屬動產擔保交易之債務人。詎乙○○意圖不法之利益，自八十七
    年七月五日（即分期付款之第三期）起，即未為給付上開機車分期價款，並於同
    年九月間擅自將上開機車遷移至基隆市○○區○○路二十四號居所，使甲○○即
    寶強企業社查詢無著，致生損害於債權人甲○○。
二、案經甲○○訴請臺灣基隆地方法院檢察署呈請臺灣高等法院檢察署檢察長核轉臺
    灣板橋地方法院檢察署檢察官偵查後聲請簡易判決處刑。
    理  由
一、訊據被告乙○○固坦承曾與甲○○即寶強企業社訂定右揭附條件買賣契約書，且
    未清償全部價款，即於八十七年九月間將上開機車遷移至基隆市○○區○○路二
    十四號住處等情，惟矢口否認有違反動產擔保交易法之犯行，並辯稱：伊於八十
    七年七月間因生意失敗，乃搬家至基隆，並於八十七年十月間主動與寶強企業社
    聯絡云云。惟查：右揭事實，業據告訴人甲○○指訴綦詳，並有附條件買賣契約
    書、存證信函、掛號郵件收件回執、客戶資料卡、業務催款記錄表、商品分期付
    款資料申請單各一紙附卷可稽。又被告之夫陳金輝於八十九年十一月十日本院訊
    問時陳稱：伊於八十七年七月底八月初，主動與寶強企業社高小姐聯絡，表示伊
    生意失敗要搬回戶籍地，並且留下聯絡電話號碼云云，而被告於八十九年十二月
    五日本院審理時則陳稱：伊因生意失敗，才搬到基隆，迄八十七年十月間始與寶
    強企業社聯絡云云，渠二人供詞矛盾，已難憑信；況被告自八十七年七月五日（
    即分期付款之第三期）起，即未為給付上開機車分期價款，並擅自將上開機車從
    約定標的物放置地點即台北縣新莊市○○○路三八四號Ａ棟六之四號居所遷移他
    處，致甲○○即寶強企業社查詢無著，嗣經寶強企業社職員丁○○、丙○○等人
    輾轉追查，始於同年十月初探知被告之電話號碼後與被告聯繫等情，業據證人丙○○及丁○○於本院審理時具結證述明確；足見被告辯稱係伊主動與寶強企業社
    聯繫云云，並不實在。綜上所述，本案事證明確，被告所辯應係事後畏罪卸責之
    詞，不足採信，其犯行洵堪認定。
二、核被告所為，係犯動產擔保交易法第三十八條之罪。原審以被告罪證明確，予以
    論科，固非無見。惟查：被告係於八十七年七月五日（即分期付款之第三期）起
    ，未為給付機車分期價款，並於八十七年九月間擅自將上開機車遷移至基隆市○○區○○路二十四號居所，已如前述，原判決認被告係於八十九年九月間，將該
    標的物遷移逃匿不知去向，此部分事實之認定尚有違誤。原判決既有上述可議之
    處，自應由本院將原判決予以撤銷改判。爰審酌被告之犯罪動機、目的、手段、
    所生危害，及被告犯罪後已就該分期未付之價款全部清償，此業據證人丙○○到
    庭陳明在卷，並有和解書一紙附卷可稽等一切情狀，量處如主文所示之刑，並諭
    知易科罰金之折算標準。末查被告前未曾受有期徒刑以上刑之宣告，有卷附臺灣
    高等法院檢察署刑案紀錄簡覆表可按，其經此偵審程序教訓，足資警惕，應無再
    犯之虞，本院認其所受宣告之刑以暫不執行為適當，併予宣告緩刑二年，以啟自
    新。
據上論斷，應依刑事訴訟法第四百五十五條之一第一項、第三項、第三百六十九條第
一項前段、第三百六十四條、第二百九十九條第一項前段，動產擔保交易法第三十八
條，刑法第十一條前段、第四十一條、第七十四條第一款，罰金罰鍰提高標準條例第
一條前段、第二條，判決如主文。
本案經檢察官許景森到庭執行職務。
中      華      民      國      八十九      年    十二    月    十九    日
                                      臺灣板橋地方法院刑事第三庭
                                          審判長  法  官   陳  財  旺
                                                  法  官   陳  志  揚
                                                  法  官   樊  季  康
附錄本案論罪科刑法條：
動產擔保交易法第三十八條
右正本證明與原本無異。
本件不得上訴。
                                                  書記官   馬  秀  芳
中      華       民     國      八十九      年    十二   月     二十二  日


司法院資訊處製作；財團法人民間司法改革基金會備份。
